臺灣桃園地方法院民事判決　九十二年度小上字第一一○號
　　上　訴　人　馬　可甲○○.
　　訴訟代理人　田定豔
　　被上訴人　　好力國際股份有限公司
　　　　　　　　　　　　設臺北.
　　法定代理人　黃杲傑　住同右.
右當事人間請求給付仲介費事件，上訴人對於中華民國九十二年八月二十七日本院中
壢簡易庭九十二年度壢小字第六五三號第一審判決提起上訴，本院判決如左：
  　主　　　文
上訴駁回。
第二審訴訟費用新臺幣壹仟伍佰元由上訴人負擔。
    理      由
一、按小額程序之第二審判決，依上訴意旨足認上訴為無理由者，得不經言詞辯論為
    之，民事訴訟法第四百三十六條之二十九第二款定有明文。
二、本件上訴人對於小額訴訟之第一審判決提起上訴，核其上訴狀所載略以：原審判
    決違反就業服務法授權之中央主管機關即行政院勞工委員會之公告收費標準，因
    行政院勞工委員會分別於民國八十九年六月九日及九十年十一月七日以台八十九
    勞職外字第○○一六三二七號公告修正「私立就業服務機構證照費及各項收費標
    準表」及以台九十勞職外字第○二二五一七二號公告「私立就業服務機構證照費
    及各項收費標準表」，且原審判決亦違反菲律賓主管海外勞工就業事務機構（即
    ＰＯＥＡ）於八十八年五月十日公告之第十四號備忘錄收費標準等語。經查，上
    訴人係於八十九年七月十日經被上訴人仲介來台工作，嗣於九十年七月十六日上
    訴人向被上訴人終止兩造間之仲介契約，而原審判決理由中已詳加敘明行政院勞
    工委員會雖於九十年十一月七日公告修正「私立就業服務機構證照費及各項收費
    標準表」，然因上開規範於兩造簽訂仲介契約前後曾歷經二次修正，而歷次修正
    後之規範均無溯及既往之規定，故認定兩造間之仲介契約仍應適用行政院勞工委
    員會於八十九年六月九日修正公告之「私立就業服務機構證照費及各項收費標準
    表」而為判斷，是上訴人主張因原審未適用行政院勞工委員會於九十年十一月七
    日修正公告之私立就業服務機構證照費及各項收費標準表，故有判決違背法令之
    情事云云為不足採。次查，原審依職權向我國駐菲國代表處函詢該國關於規範我
    國人力仲介業者仲介該國人民至我國工作可請求之酬金及費用標準之法令之結果
    ，據該國勞工部海外就業署告稱：該國現行規範我國及菲國雙方人力仲介業者向
    赴我國之菲勞收取酬金之法規，僅有該署九十年三月二十日第五號公告（下稱第
    五號公告）一種，菲國未曾特為我國仲介業者制訂單行法等情，此有外交部九十
    二年一月二十四日外亞太二字第０九二０四０四二０四０號函附於原審卷可資為
    佐，至上訴人抗辯本件應適用菲律賓主管海外勞工就業事務機構公告之第十四號
    備忘通告等語，既與上開外交部函文之內容相違，上訴人復未提出其他證據以供
    本院審酌，是上訴人此部分抗辯尚乏所據。從而，上訴人主張原審有適用法規不
    當或不適用法規之判決違背法令事由云云，均非可採，上訴人提起本件上訴顯無
    理由。
三、綜上所述，原審判決並無上訴人所指違背法令情節，本件上訴依其意旨足認顯無
    理由，爰依民事訴訟法第四百三十六條之二十九第二款之規定，不經言詞辯論，
    逕以判決駁回之。並依同法第四百三十六條之三十二第一項準用第四百三十六條
    之十九第一項規定確定本件訴訟費用額（後附計算書）如主文第二項所示金額。
四、依民事訴訟法第四百三十六條之三十二第一項、第二項、第四百三十六條之十九
    第一項、第七十八條，判決如主文。
中　　　華　　　民　　　國　　九十三　　年　　　三　　　月　　　八　　　日
                                    臺灣桃園地方法院民事第一庭
~B審判長法官　郭琇玲
~B　　　法官　陳清怡
~B　　　法官　林哲賢
右為正本係照原本作成
本判決不得上訴
中　　　華　　　民　　　國　　九十三　　年　　　三　　　月　　　八　　　日
~B法院書記官　陳淑芬
~F0
~T40
附表：
┌─────────┬──────────────┬─────────┐
│項目              │     金額（新台幣）         │    備註          │                               │
├─────────┼──────────────┼─────────┤
│第二審裁判費用    │       一千五百元           │  由上訴人繳納。  │
├─────────┼──────────────┼─────────┤
│合計              │       一千五百元           │                  │
└─────────┴──────────────┴─────────┘
